# 关于收到比赛奖金收入

提问人：shinyhe2007 时间：2015-09-09 11:56:50
公司参见中国创新创业大赛获得了名次，由于该项目是由科技部主办并发红头文件通知的，并收到的奖励款 10 万元，该款项计入营业外收入，但是是否应作为政府补助有疑问第一政府补助应该是无偿的，而参加创新大赛公司必然是做了相应的工作；其次虽然主办方为政府，但是承办人较多，资金来源也不确定，公司收到款项是一个基金会提供的，这样的收入怎么去认定

回答人：chenyiwei
一般确认为营业外收入。其明细科目不是“政府补助”，而是其他内容，如“竞赛奖金”等。